福建金門地方法院民事判決　　　　　　99年度訴字第28號
原　　　告　黃雅仙
法定代理人　黃思金
訴訟代理人　沈炎平律師
被　　　告　楊懿軒
上列當事人間請求侵權行為損害賠償事件，經本院刑事庭裁定移
送前來（99年度交附民字第1號），本院於民國100年4月1日言詞
辯論終結，判決如下：
    主  文
被告應給付原告新臺幣貳拾玖萬伍仟貳佰零肆元，及自民國九十
九年四月三十日起至清償日止，按週年利率百分之五計算之利息
。
原告其餘之訴駁回。
訴訟費用由被告負擔百分之十五，餘由原告負擔。
本判決第一項得假執行；但被告如以新臺幣貳拾玖萬伍仟貳佰零
肆元為原告預供擔保，得免為假執行。
原告其餘假執行之聲請駁回。
   事實及理由
壹、按訴之變更或追加，非經他造同意，不得為之，但擴張或減
    縮應受判決事項之聲明者，不在此限，民事訴訟法第255條
    第1項第3款定有明文。原告起訴請求被告給付新臺幣（下同
    ）2,009,078元及自起訴狀繕本送達翌日起至清償日止，按
    年息百分之5計算之利息，嗣減縮求為被告應給付原告2,033
    ,204元及自起訴狀繕本送達翌日起至清償日止，按年息百分
    之5計算利息，核屬減縮應受判決事項之聲明，並無不合，
    應予准許。
貳、原告主張
一、緣被告楊懿軒於民國98年6月23日晚上9點40分許，駕駛車牌
    號碼XO-2432號自用小客車，由金門縣金湖鎮料羅往金沙鎮
    官澳住處方向行駛，行經金沙鎮○○路與成功路「統一7-11
    便利超商」前路口時，本應注意車輛行駛時，應注意車前狀
    況，並隨時採取必要之安全措施，且汽車行近未設行車管制
    號誌之行人穿越道前，應減速慢行，而依當時客觀情狀，又
    無不能注意之情事，竟疏未注意及此，貿然前行，而擦撞正
    行走於人行道準備穿越馬路之路人原告黃雅仙，致原告黃雅
    仙倒地，受有頭部外傷合併腦出血及頭皮撕裂傷、右肘尺骨
    鷹嘴突開放性骨折、恥骨閉鎖性骨折及全身多處撕裂傷等傷
    害。業經福建金門地方法院檢察署檢察官起訴，並經本院判
    處拘役59日，如易科罰金以每日1千元折算1日。
二、被告應負賠償之責，共計新台幣2,033,204元，茲將各項請
    求臚列如后：
  （一）醫療及膳食費用：「民法第193條第1項規定：『不法侵
        害他人之身體或健康者，對於被害人因此喪失或減少勞
        動能力或增加生活上之需要時，應負損害賠償責任。』
        所謂增加上之需要，係指被害以前並無須要，因為受侵
        害，始有支付費用之需要而言，因此身體或健康受不法
        侵害，需住入醫院治療，於住院期間所支付之膳食費用
        ，應屬增加生活上需要之費用，加害人應予賠償。」最
        高法院78年度第9次民事庭會議參照，細目及單據影本
        詳如原證一號，共計40,954元整。
  （二）交通費用：除原告前往金門署立醫院及轉診台北榮民總
        醫院之交通費，另因原告行動不便，需由家屬一併陪同
        原告前往就診所生之家屬交通費，細目及部分單據影本
        詳原證二號，共計36,915元。
  （三）其他醫療備品雜支：細目及單據影本詳如原證三號，共
        計5,335元整。
  （四）看護費用：「親屬代為照顧被害人之起居，故係基於親
        情，但親屬看護所付出之勞力並非不能評價為金錢，雖
        因二者身份關係而免除被害人之支付義務，惟此種基於
        身份關係之恩惠，自不能嘉惠於加害人。故由親屬看護
        時雖無現實看護費之支付，仍應認被害人受有相當於看
        護費之損害，得向上訴人請求賠償，始符公平原則。上
        訴人抗辯被上訴人係由其母照顧，不得請求看護費云云
        ，自不足採。」最高法院94 年台上字第1543號判決參
        照。按原告受傷因受傷嚴重，生活無法自理，於住院及
        修養期間，原告之父辭去其原本月薪50,000元職務以專
        心照料原告8個月，每日以2,000元計算，總計為480,00
        0元整。
  （五）薪資損失：原告自民國97年起任職於建中牙醫診所擔任
        牙科助理，每月薪資為新台幣10,000元，車禍發生至今
        仍未痊癒致無法返回工作崗位，故暫先請求相當於
        120,000元整之薪資損失。
  （六）精神慰撫金：原告因本件車禍所受重傷而喪失報考自願
        役士兵之資格，喪失取得良好工作之機會，並受有諸多
        後遺症，如原告腦部因遭受強烈撞擊而造成腦震盪，除
        無法進食外，每日強烈劇痛不間斷，身體背部因與擋風
        玻璃及地面撞擊，而使玻璃片嵌入背部，玻璃取出後，
        因傷口深淺不一，傷口深者因原告長期臥床，致使無法
        癒合，每每從床上起身，皮膚都有被撕裂的嚴重疼痛，
        手部則因開放性骨折及肘關節磨損，致使需進行拉筋運
        動以為復健，復健之疼痛如二次骨折般，非他人所能理
        解，腿部因恥骨斷裂，無時無刻不感到疼痛，而無法安
        穩入眠，亦影響原告未來生育之能力。自本件車禍發生
        後，原告深為本件車禍之陰影及恐懼所苦，身體各部位
        不時傳來陣陣劇痛，幾令原告精神崩潰，是爰請求135
        萬元之精神慰撫金，以資慰藉。
  （七）並聲明1.被告應給付原告2,033,204元及自本起訴狀送
        達之翌日起至清償日止，按年息百分之5計算之利息。
        2.訴訟費用由被告負擔。3.如受有利判決，原告願供擔
        保，請准宣告假執行。
貳、被告則以：
一、承認因一時不小心造成原告傷害，在此表達歉意，願負賠償
    之責。但對於原告請求賠償內容及金額，有部分沒辦法接受
    ，原告甚至多次循軍方管道對本人做出不實指控，這段期間
    被告有申請數次調解，但都沒有辦法達成共識。
二、告訴人請求傷害賠償事項（四）之看護費用，原告自訴於住
    院及休養期間，其父辭去原本月薪50,000元職務以專心照料
    原告八個月，每日以新台幣2,000元計算，總計求償新台幣
    480,000元：看護費部分：醫院以每天2,400元，總住院11天
    ，金額總共26,400元，出院後2個月後以可以自行騎車，所
    以不用專人看護，我可以支付合理的補貼。且查：
    （一）經訪詢沙美街坊與原告父親黃思金先生熟識者告知，
          其已多年賦閒並無固定工作，倘若如原告所訴辭去原
          本月薪50,000元職務，應請檢附任職單位之薪資（含
          年度所得稅扣繳憑單）及辭職證明。
    （二）原告於署立金門醫院醫療之首日，家父即表示願雇看
          護工協助照料，惟其父當即婉拒，並表示自行照顧即
          可，後於原告至署立金門醫院拔除手臂骨折之固定鋼
          釘時，被告復向其母表達雇工代為看護，亦獲回應不
          需要。
    （三）原告出院返家調養期間，被告（軍職）放假時均前往
          探視慰問，常常其父並不在家，經詢原告均告知其父
          外出，幾次家父拜會時亦需事先與其約定時間，顯見
          其父並非經常性在家專職照料，又原告母親具有固定
          工作，並未因原告遭受傷害而影響正常工作，且其母
          親每月薪資不及20,000元，又與原告同為女性，如需
          專人長期看護，理應以工資較低且同為女性便於照料
          貼身事務之母親較為合宜，何以原告卻捨此常態作為
          而由月領高薪之父親辭職看護？由此顯見原告於「看
          護費用」控訴之理由不合常理且非事實。
    （四）原告在家調養是否確實需要長期特別看護，並無醫師
          診斷證明（看護需求與期間），另依本人前往探視慰
          問巧遇事實，原告在家調養近2個月即可自行騎乘機
          車外出遊逛，或電話聯繫欲去探視時，曾獲原告回應
          要去逛夜市而婉拒，顯見原告復原狀況當時已可行動
          自如，其控訴索賠看護費用計算期間8個月顯與事實
          不符。
    （五）原告傷後在家調養，自會增加其家人之不便與額外照
          料之負擔應可理解，被告亦願承擔應有補償，惟其補
          償額度亦應符合事實與合理。
三、原告所訴原任職牙科助理，每月薪資10,000元，因車禍受傷
    ，後無法返回工作崗位，請求12萬元之薪資損失，被告在道
    德立場上面，願意賠償6萬元，並答辯如次：
   （一）依前述原告在家調養近2個月即可騎乘機車外出遊逛，
         另依其自訴之復健紀錄，截至98年10月20日止即已完
         成復健，其訴求以1年（12個月）無法回工作崗位是否
         為事實，尚值商榷。
   （二）原告薪資因醫療及復健損失期間應以幾個月計算為宜
         ，應由承診專業醫師依其復健狀況評估診斷證明。
   （三）基上原則，合理之薪資損失本人願負賠償之責。
四、有關原告自述因本件車禍所受傷害，而喪失取得良好工作之
    機會（報考自願役士兵）、身體受傷部位諸般疼痛及影響未
    來生育之能力，求償1,350,000元之精神慰撫金，被告則辯
    稱如下：
    （一）原告自訴因本件車禍受傷而喪失報考志願役士兵取得
          良好工作機會，查原告當時並無報考之事實，憑空臆
          測未來之預期不應列為索賠之憑據。
    （二）原告車禍傷況之治療與復健，當時曾數度詢問金門署
          立醫院黃泰榮主治醫師均告知復原狀況良好（家妹楊
          懿筠當時為署立金門醫院護士），且以前述原告經短
          期調養後已能行動自如騎車外出及逛夜市，又原告目
          前任職於金廈快件旅行社有限公司，負責處理復興航
          空兩岸小三通中轉旅客尚義機場與水頭碼頭間之接送
          事務，適巧家父亦從事金廈客運航線運務工作，經詢
          該旅行社負責尚義機場業務主管孫進忠先生（0000-0
          00000）、水頭碼頭同為從事中轉旅客接送事務，且
          熟識原告之陳尤莉小姐（0000000000）及多次機場、
          碼頭實地觀察綜合得知，告訴人每日接送中轉旅客隨
          遊覽車往來機場與碼頭，在作業期間之旅客引領、乘
          車及碼頭票務處理均能正常遂行，並無異常現象，綜
          觀原告傷後之活動及工作情形，是否如其自訴承受如
          此大之精神傷害，尚值合理探究。
    （三）原告自訴本次車禍會影響其未來生育能力，所稱係指
          恥骨閉鎖性骨折部分，查於車禍發生當時，在署立金
          門醫院急診室檢查醫師經X光檢視後，當場告知為輕
          微骨折不需開刀可自然復原，其是否會影響生育能力
          ，應由專業醫師鑑定評估，不宜以自主臆測而據為索
          賠依據。
    （四）原告因被告不慎釀成車禍而致身體遭受傷害及疼痛，
          本人深感歉疚，亦願負責相應之慰撫賠償，然以原告
          於原先提出求償明細中提列「精神損失、皮肉痛苦」
         求償新台幣12萬元，今又大幅提高為135萬元，兩者反
         覆10倍差距，其核算基準為何？又以原告之復原狀況
         、社會地位及家庭所受影響等，綜合評估其求償額度
         應屬不合常理。
   （五）事故發生後，被告及家父曾多次向告訴人父親黃思金
         先生表達歉意與願負合理之傷害賠償責任，於98年9
         月29日原告提出144萬餘元之傷害索賠金額明細（詳如
         附件一影本），鑑於原告所提求償項目或重複或有與
         案情無關，另其求償額度亦非被告現有經濟能力所能
         及，經數度協商未果，被告爰向金沙鎮調解委員會提
         請協助調解。由於被告為軍職身份，事故發生之當時
         雖為休假時間亦非酗酒肇事，然考量不宜為單位帶來
         軍民糾紛之困擾，協調期間極盡善意與保持歉意低調
         ，冀求和解結案，本案於金沙鎮調解委員會第二次調
         解（98年11月6日）前夕，被告原與原告達成和解共識
         ，惟次日於調解會上原告復提出不合理之附帶條件（
         後續責任），為調解委員及被告所不能接受而為達成
         和解。另於7月26日貴院刑事法庭承審法官諭令檢察官
         協商時，檢察官亦協商期望和解，並提出和解賠償參
         考金額50萬元（內含刑事易科罰金金額），被告當庭
         隨即無異議接受，惟遭原告拒絕堅持不予同意。
   （六）事故發生迄今，被告從未推諉規避責任，除於告訴人
         提請交通事故鑑定經金門縣交通事故鑑定委員會函發
         鑑定結果判定「行人無過失」時，被告為求事實而另
         就事故發生當時現場實況提出說明申請覆議，並經金
         門縣交通事故覆議委員會覆議刪除「行人無過失」裁
         定，後於雙方協商和解及調解委員會調解過程，被告
         從未刻意強調行人（原告）是否有其相應責任，亦未
         就原告父親黃思金先生曾言述，原告不久前亦曾因車
         禍被撞傷而探究原告穿越馬路不觀看來車之習性，僅
         就被告因疏失而肇生事故之責任承擔作一合理之護衛
         ，期間原告（或其家屬）知道被告為軍職身份，曾多
         次循軍中管道致電金防部監察官及本單位政戰處作不
         符事實之控訴，並以存證信函恫嚇被告若不以100 萬
         元賠償和解，將另循軍法提出告訴，以致被告任職單
         位產生困擾，亦遭受行政處分，有關刑事判決又已確
         定，被告已負相應之過失代價，如今進入民事求償訴
         訟，被告亦願承擔應有之傷害賠償，但求事實、公允
         、合理及適宜。
參、雙方不爭執事項
一、被告楊懿軒於98年6月23日晚上9點40分許，駕駛車牌號碼
    XO-2432號自用小客車，由金門縣金湖鎮料羅往金沙鎮官澳
    住處方向行駛，行經金沙鎮○○路與成功路「統一7-11便利
    超商」前路口時，疏未注意及此，貿然前行，而擦撞正行走
    於人行道準備穿越馬路之路人原告黃雅仙，致原告黃雅仙倒
    地，受有頭部外傷合併腦出血及頭皮撕裂傷、右肘尺骨鷹嘴
    突開放性骨折、恥骨閉鎖性骨折及全身多處撕裂傷等傷害。
二、刑事部分業經福建金門地方法院檢察署檢察官提起公訴，本
    院於99年7月26日以99年交易字第3號判決拘役59日，如易科
    罰金，以新台幣1千元折算1日在案。
三、被告同意支付下列費用：1.醫療及膳食費用：40,954元。2.
    交通費用：36,915元。3.其他醫療備品雜支：5,335元。4.
    薪資損失6萬元整。5.慰撫金：8萬元整。
四、被告已給付原告4萬元整。
肆、本院得心證
一、原告主張被告於上開時、地，楊懿軒，駕駛自用小客車，由
    金門縣金湖鎮料羅往金沙鎮官澳住處方向行駛，行經金沙鎮
    ○○路與成功路「統一7-11便利超商」前路口時，疏未注意
    及此，貿然前行，而擦撞正行走於人行道準備穿越馬路之路
    人原告黃雅仙，致原告黃雅仙倒地，受有頭部外傷合併腦出
    血及頭皮撕裂傷、右肘尺骨鷹嘴突開放性骨折、恥骨閉鎖性
    骨折及全身多處撕裂傷等情，為被告所不爭執，並有金門醫
    院、台北榮民總醫院出具之收據、福建省金門縣車輛行車事
    故鑑定委員會98年8月11日（98）鑑字第137號函（本院卷第
    78-80頁）、福建省金門縣車輛行車事故覆議鑑定委員會98
    年10月23日（98）覆鑑字第9827號函（本院卷第81- 83頁）
    、金門縣警察局金湖分局金湖警刑字第098000679 6 號函所
    附之道路交通事故調查報告表、道路交通事故談話紀錄表等
    件影本附於本院99年度交易字第3號卷內可稽，堪信為真正
    。原告並因上開車禍受有如上所述之傷害，從而被告之過失
    行為與原告所受傷害間，顯具有相當因果關係，自應成立過
    失侵權行為責任。是以，本件爭點為：一、原告請求被告給
    付2,033,204元及自本起訴狀送達之翌日起至清償日止，按
    年息百分之5計算之利息。是否合理？其中(1)「看護費用」
    48萬元，是否合理？(2)「薪資費用」12萬元，是否合理？
    (3)「精神慰撫金」135萬元，是否合理？
二、按「因故意或過失，不法侵害他人之權利者，負損害賠償責
    任。」、「不法侵害他人之身體或健康者，對於被害人因此
    喪失或減少勞動能力或增加生活上之需要時，應負損害賠償
    責任。」、「不法侵害他人之身體、健康、名譽、自由、信
    用、隱私、貞操，或不法侵害其他人格法益而情節重大者，
    被害人雖非財產上之損害，亦得請求賠償相當之金額。」、
    「負損害賠償責任者，除法律另有規定或契約另有訂定外，
    應回復他方損害發生前之原狀。因回復原狀而應給付金錢者
    ，自損害發生時起，加給利息。第1 項情形，債權人得請求
    支付回復原狀所必要之費用，以代回復原狀。」民法第184
    條第1 項前段、第193 條第1 項、第195 條第1 項前段、第
    213條分別定有明文。本件被告因過失行為不法侵害原告之
    身體健康，則揆之前開說明，被告自應負賠償責任。茲就原
    告據以請求賠償之項目及金額審酌如下：
  (一)醫療費用及膳食費用40,954元、交通費用36,915元。其他
      醫療備品雜支5,335元部分：原告主張因上開傷害在金門
      醫院、台北榮民總醫院手術住院及門診治療，計支出醫療
      費用及膳食費用40,954元、交通費用36,915元。其他醫療
      備品雜支5,335元，已據原告提出被告所不爭之該院診斷
      證明書及醫療費用收據、普通收據、交通費用仁光救護車
      執勤收據費憑據、電子機票收據等件影本為證（附民卷第
      頁）及台北市計程車客運同業公會函、金門縣計程車客運
      商業同業公會、榮民總醫院函為憑（本院卷字第44、48、
      50頁），被告既於言詞辯論時為訴訟標的之認諾，法院即
      應不調查被上訴人所主張為訴訟標的之法律關係是否果屬
      存在，而以認諾為該被告敗訴之判決基礎（最高法院45年
      台上字第31號判例意旨參照）。民事訴訟法第384條所謂
      為訴訟標的之認諾，乃指被告對於原告依訴之聲明所為關
      於某法律關係之請求，向法院為承認者而言，其承認須於
      言詞辯論時為之，始生訴訟法上認諾之效力（此有最高法
      院44年台上字第843號判例意旨參照）。被告對於原告依
      訴之聲明所為關於某法律關係之請求，於法院行言詞辯論
      時為承認者，即生訴訟法上認諾之效力，法院應不待調查
      原告請求之訴訟標的之法律關係果否存在，逕以認諾為該
      被告敗訴判決之基礎（此有最高法院85年度台上字第153
      號判決意旨參照）。就原告請求醫療、交通、膳食費用、
      必要之醫療輔助用品，是上開費用合計83,204元（40,954
      元、36,915元、5,335元部分），被告予以認諾，原告此
      部份請求，為有理由，應予准許。
（二）看護費用48萬元部分：按原告主張其受傷因受傷嚴重，生
      活無法自理，於住院及修養期間，原告之父辭去其原本月
      薪50,000元職務以專心照料原告8個月，每日以幣2,000元
      計算，總計為480,000元等情，經本院依職權向榮民總醫
      院查詢得知原告係於98年6月26日由金門醫院行右手肘骨
      折手術後轉院入院，嗣於同年7月3日門診拆線出院，10
      日門診追蹤出院，住院期間須專人照顧照護，出院後視病
      情需求而定，建議休養1-2個月（本院卷第50頁），另依
      據金門醫院函得知而原告因本件事故於98年6月23日受傷
      後，因上開傷害至同年7月28日接受門診追蹤及治療，98
      年8月18日接受右肘異物清創手術，於98年10月27日接受
      鋼釘拔除，同年31日出院，合計住院5日，此有金門醫院
      函（本院卷第86頁），足證則原告住院期間合計16（6月
      23日-7日3日出院、98年10月27同年31日出院，合計5日）
      ，須人看護之事實，已臻明確。復按「親屬間之看護，縱
      因出於親情而未支付該費用，然其所付出之勞力，顯非不
      能以金錢為評價，此種基於身分關係之恩惠，自不能加惠
      於加害人，而應比照一般看護情形，認被害人受有相當看
      護費之損害，命加害人賠償，始符民法第193條第1項所定
      『增加生活上需要』之意旨」（最高法院89台上字第1749
      號判決要旨參照）。是原告主張其未聘僱看護而由父親代
      為看護，原告得請求該看護費用損害，自屬有據。則本院
      參酌一般市場看護行情及國民生活經濟發展情形，認原告
      主張其1日24小時看護費用為2,000元，應屬可採，從而原
      告得請求之看護費損害應為32,000元【2,000×16＝32,
      000】元，核屬有據，應予准許。原告逾此部分之請求，
      並無理由。
（三）98年6月23日發生車禍無法工作之薪資損失120,000元部分
      ：原告主張其於本件事故發生時，任職於建中牙醫診所，
      每月薪資為10,000元，有原告提出在職證明書為證（附民
      卷第23頁），依據上開在職證明書僅記載原告於97年7月
      在該診所任職，月薪1萬元，迄至98年6月25日然在職中，
      均未記載原告何時未上班，未領到薪資，但被告雖否認原
      告上開主張，但承認賠償6萬元，參酌前項判例、判決有
      關認諾之要旨，是原告請求6萬元，為有理由，應予准許
      。原告逾此部分之請求，並無理由。。
（四）精神慰撫金135萬元部分：本件車禍造成原告受有上開傷
      害，並於98年6月23日受傷後，因上開傷害至同年7月28日
      接受門診追蹤及治療，98 年8月18日接受右肘異物清創手
      術，且到台北榮民總醫院住院手術治療（本院卷第50、86
      頁）、最後於98年10月31日拔除鋼釘後穩定病情，對其生
      理、人格及心理勢將造成相當之精神上痛苦，而原告為高
      職畢業，擔任牙醫診所員工之工作，每月薪資為10,000元
      ，名下並無不動產，另被告則係職業軍人，自稱每月薪資
      約4萬多元，名下有11筆資產，且有投資所得，合計資產
      1,642,099元，並當庭自認願賠8萬元，有本院依職權調取
      之兩造稅務電子閘門財產所得調件明細表各1件及本院筆
      錄可按。本院審酌兩造當事人之身份、地位、資力、經濟
      狀況及兩造過失、侵害程度、原告所受傷害等一切情狀，
      認原告請求1,35萬元慰撫金，尚屬過高，應予酌減為16萬
      元始為適當，超過部分尚不能准許。
（五）綜上所述，本件原告請求醫療、交通、膳食費用、必要之
      醫療輔助用品合計83,204元（40,954元＋36,915元＋5,
      335元）、看護費32,000元、薪資損失6萬元、精神慰撫金
      16萬元，合計為335,204元。
（六）又被告業已給付損害賠償金4萬元，為原告所自認，故經
      扣除已賠償金額後，原告得請求之金額為295,204元（計
      算式：335,204元－40,000元＝295,204元），逾此範圍之
      請求，則非有據。
三、從而，原告依侵權行為損害賠償之法律關係，請求被告給付
    295,204元及自起訴狀繕本送達被告之翌日即99年4月30 日
    起至清償日止按週年利率百分之5計算之利息，為有理由，
    應予准許。逾此部分之請求，為無理由，應予駁回。
四、本件判決事證基礎已臻明確，兩造其餘攻擊、防禦方法及所
    援用證據，經本院審酌後，認對於判決結果均無影響，爰不
    再一一論述，併此指明。
五、本件所命給付判決金額未逾50萬元，依民事訴訟法第389 條
    第1項第5款規定，不待原告聲請應依職權宣告假執行，被告
    就此部分雖未陳明願供擔保請准免為假執行之宣告，但依據
    衡平原則，爰酌定相當金額准許之。至原告其餘假執行之聲
    請則因敗訴而失所依附，應併予駁回。
據上論結，本件原告之訴一部為有理由，一部為無理由，並依民
事訴訟法第79條、第389 條第1 項第5 款、第392 條第2 項，判
決如主文。
中    華    民    國    100    年    4    月    15    日
                  民 事 庭     法  官  張珈禎
以上正本係照原本作成。
如對本判決上訴，須於判決送達後20日內向本院提出上訴狀。如
委任律師提起上訴者，應一併繳納上訴審裁判費。
中    華    民    國    100    年    4    月  15      日
                               書記官  許永溪